# **Nathan Mattes**

#### **Profil**

In den letzten Jahren habe ich an diversen nativen iOS-Apps mitgewirkt. Zum einen war ich an der Entwicklung innovativer Enterprise-Lösungen für Konzerne beteiligt, die Geschäftsprozesse optimieren. Zum anderen habe ich bisher an Anwendungen für Endnutzer\*innen gearbeitet, die das Leben dieser Menschen vereinfachen.

Ich habe Erfahrung darin als Teil eines größeren Teams passende, elegante Lösungen für Herausforderungen zu erarbeiten. Dabei halte ich ehrliches, konstruktives Feedback für eine absolute Notwendigkeit, ebenso wie einen respektvollen Umgang auf Augenhöhe.

Auf der anderen Seite habe ich durch die Arbeit in kleinen, agilen Gruppen gelernt, Projekte durch eine selbstständige Arbeitsweise vorantreiben. Auch in meiner Freizeit verspüre ich den Drang, mich zu engagieren: Es bereitet mir Freude, Projekte wachsen zu sehen.

# Berufserfahrung

10.2018 – dato	Softwareentwickler für native iOS-Apps bei Personal MedSystems GmbH (cardiosecur.com) in Frankfurt <b>Xcode, Objective-C, git, Redmine</b>
06.2018 – 08.2018	Softwareentwickler für native iOS-Apps bei Lidl Digital International GmbH & Co. KG in Berlin Xcode, Swift, Carthage, git, Jira, Confluence, Bitbucket, Scrum
01.2016 – 05.2018	Softwareentwickler für native iOS-Apps bei der T-Systems Multimedia Solutions GmbH in Berlin Xcode, AppCode, Sketch, Swift, Objective-C, git, Jira, Confluence, Bitbucket, Scrum, Kanban, Remote
10.2015 – 12.2015	Softwareentwickler bei der Cogitars GmbH in Heidelberg R, Django, Python, HTML, CSS, JavaScript

## **Ausbildung**

07.2012–09.2015	Duales Studium Informatik - Informationstechnik DHBW Mannheim/ABB AG Abschluss: Bachelor of Engineering (1,9)
08.2011-06.2012	Ausbildung zum Fachinformatiker, Wechsel zum Studium
07.2011	Lieselotte-Gymnasium Mannheim (Abitur: 2,1)

# Softwareentwicklung

- Objective-C, Swift, Cocoa Touch, CoreData, Cocoapods, Carthage, fastlane, Xcode, AppCode
- Python, Django, PyCharm
- SQLite, MySQL/MariaDB, CouchDB/PouchDB
- HTML, CSS, JavaScript, vim, BBEdit
- git, Jira, Confluence, Trello, redmine, Github Issues

## **Und sonst**

- "Einkaufszettl" (iOS), bullenscheisse.de/einkaufszettl/
- "Shredlog" (iOS), shredlogapp.com
- "Codestammtisch" (Podcast), codestammtis.ch
- Mitorganisator beim "Literaturcamp Heidelberg"
- Betreiber der AfD-kritischen Website das-ist-afd.de
- Fahrrad fahren, Klettern, Kochen, Barcamps, Reisen

## **Kontakt**

Email hallo@bullenscheisse.de

Telefon Gerne auf Anfrage

Blogs bullenscheisse.de, zeitschlag.net

Twitter/Github @zeitschlag